CHRISTIAN DANIEL CAMPAÑA DÍAZ

TEL. +51 955082199 | <u>CDaniel.22@outlook.com</u> | DNI 73179455

Linkedin

PERFIL

Titulado en Ingeniería de software con IA, con manejo del MS Office, MS Project, inglés intermedio(B1-B2), principales y avanzados lenguajes de programación, apps de trabajo en equipo como Jira y manejo de versiones de código en Git y Bitbucket. Cuento con más de un año de experiencia laboral con empresas en el área de programación y desarrollo de software. Actualmente tengo interés por desarrollarme profesionalmente como desarrollador de software.

EXPERIENCIA PROFESIONAL

VALTX

Servicios y consultorías TI.

Sep 2023 - Actualidad

Analista Programador

Scotiabank:

Actividades realizadas:

- Despliegue en servidores y manejo de environment (Anthos IIS)
- Control de pipelines para el despliegue
- Control de inyección de código (Configuraciones de PR y merged)
- Manejo de Jenkins y Argo
- Control de versiones (Bitbucket)
- Control de actividades (Jira)
- Desarrollo web con react, y adecuación a los componentes entregados por la entidad.
- Integración de estructuras y homologaciones de la entidad.
- Manejo de MicroFronts y MicroServices.
- Verificación de funciones en BackEnd(SpringBoot)
- Liderazgo de equipo de desarrollo.
- Capacitación a equipos en implementación de componentes (Staff-Login)
- Capacitación a equipos de desarrollo en despliegues en los diferentes servidores usados.
- Manejo de manifiestos para el despliegue en Anthos.
- Manejo de archivos Docker y Nginx.
- Manejo de servidores de desarrollo local (Vite WebPack)
- Manejo de Base de datos (MSSQLServer)
- Implementación de SuperLogin cono autenticación en Profile Manager.

o Proyectos:

- Kronos.
- Cavali.
- Scotia Correo.
- Scotia Spool.
- Valorados.
- Scotia Transfer.

• UNNA - Línea 1 metropolitano.

- Desarrollo web con React (desarrollo de mantenedores y componentes)
- Verificación de funciones por lado BackEnd(Nest.js)
- Consumo de APIs desde la web
- o Control de versiones (Git)
- Control de actividades (Jira)
- implementación de SuperLogin y uso de autenticaciones.

Valtx - Intranet.

- o Desarrollo web utilizando Next.js como framework (mantenedores landing y componentes)
- Consumo de APIs
- o Despliegue en servidor privado (Linux)
- o Manejo de base de datos
- Verificación de funciones BackEnd(Nest.js)
- Control de versiones (Git)
- o Manejo de Base de Datos (MongoDB MySQL PostgreSQL)
- Perteneciente a la fábrica de software (Habilidades)
 - o Genexus 8, 9 y 18.
 - Genexus 16 for Bantotal.

- o Bantotal.
- BTServices.
- Descartes.
- o Java.
- SpringBoot.
- JavaScript.
- TypeScript.
- Node.
- o React.
- o MongoDB
- PostgreSQL.
- MS SQL Server
- Next.js
- o Tailwind.
- Git
- Bitbucket
- o **Jira**

Argosal E.I.R.L.

Sep 2022 - Mar 2023

Venta y soporte de servicios en telecomunicaciones.

Analista Programador - FullStack

- Desarrollador Backend en PHP y JavaScript.
- Desarrollador Frontend en JavaScript.
- Gestor y Analista de Base de Datos.
- Consumo de API Reniec.
- Base de Datos SQL Server, MySql y FireBase.
- Asesor de Ventas y atención al cliente en el sector telecomunicaciones.
- Manejo de versiones en git.

NeonHouseLed S.A.C

Feb 2022 - May 2022

Empresa dedicada al desarrollo de sistemas de control para diferentes negocios.

Analista Programador Web

- Desarrollador Backend en PHP.
- Desarrollo Frontend en CSS.
- Manejo de versiones en git.

Representacion Digitales Darw E.I.R.L.

Jun 2021 - Dic 2021

Empresa dedicada a la venta y mantenimiento de equipos de oficina.

Técnico de Mantenimiento y Analista Programador Web - FullStack

- Desarrollo Backend en Java.
- Desarrollo Frontend en Java.
- Técnico de Mantenimiento a equipos de oficina.
- Atención al cliente.
- Manejo de versiones en git.

EDUCACIÓN

Universidad Tecnológica del Perú

Mar 2023 - Actualidad

Ingeniería Civil, IV ciclo.

Servicio Nacional de Adiestramiento en Trabajo Industrial

Ingeniería de Software con Inteligencia Artificial, Titulado.

Feb 2020 - Dic 2022

INFORMACIÓN ADICIONAL

- Manejo de Inglés a Nivel Intermedio.
- Manejo en las herramientas de office a nivel intermedio avanzado.
 Certificado de Ingles B1 English Score Core Skills, British Council 2024.
- Certificado en Partner: PCAP Programming Essentials in Python, Cisco 2020.
- Certificado en Introduction to Cybersecurity, Cisco 2020.
- Certificado en Introduction to IoT, Cisco 2020.
- Certificado en Entrepreneurship, Cisco 2020.
- Certificado en Get Connected, Cisco 2020.
- Genexus 9 Valtx Sep Oct 2023.
- Genexus 18 Valtx Oct Nov 2023.
- Genexus 16 for Bantotal De Larrobla & Asociados Nov Dic 2023.
- Afición por el básquet, artes marciales y la programación.